# 求助陈版主，关于专门借款资本化的问题

提问人：k52331331 时间：2017-05-18 13:46:07
1 、甲公司因为构建A项目专门借款 100 万，同时因为收购B公司借款 100 万，若后期投入较大，占用了收购B公司的借款 50 万，收购的这一部分 50 万可以视同一般借款资本化吗 2 、甲公司因为构建A项目专门借款 500 万，构建B项目 500 ，由于后期A项目进展较快，除了使用自己的专门借款 500 万，还占用了B项目的借款 200 万，占用的这 200 万可以视同一般借款资本化进入A项目吗

回答人：chenyiwei
理论上可以，但请注意：（ 1 ）挪用贷款的违约风险；（ 2 ）应注意在一般借款资金和相应的资产购建支出之间建立明确、清晰、可跟踪的对应关系，以佐证相关购建支出确实占用了一般借款。